臺灣高等法院刑事判決　　　　　　 95年度上更(一)字第733號
上　訴　人　臺灣板橋地方法院檢察署檢察官
上　訴　人　甲○○
即　被　告
　　　　　　　　　　（另案在臺灣臺北監獄執行）
選任辯護人　連復淇律師
上列上訴人因毒品危害防制條例案件，不服臺灣板橋地方法院93
年度訴字第1696號，中華民國94年3月17日第一審判決（起訴案
號：臺灣板橋地方法院檢察署93年度偵字第7247號），提起上訴
，本院判決後，經最高法院發回，本院判決如下：
    主  文
原判決關於連續轉讓第二級毒品（有罪）、連續轉讓第一級毒品
、及定應執行刑部分，均撤銷。
甲○○連續幫助施用第二級毒品，處有期徒刑捌月；又連續轉讓
第一級毒品，處有期徒刑壹年陸月；應執行有期徒刑貳年。
    事  實
一、甲○○（綽號二齒）於民國（下同）八十四年間因違反麻醉
    藥品管理條例、藥事法等案件，分別經判處有期徒刑八月及
    四月確定；復於八十六年間，因偽造文書案件經判處有期徒
    刑六月確定；並於同年間因違反麻醉藥品管理條例案件經判
    處有期徒刑十月確定，另於八十八年間因意圖販賣而持有化
    學合成麻醉藥品經判處有期徒刑三年六月確定，上開二罪經
    定執行刑為四年二月，上開各罪經接續執行合併計算刑期後
    ，於八十九年七月七日假釋出監，所餘刑期縮短後應於九十
    二年四月二十四日屆滿。
二、甲○○於假釋期內仍有施用第一級毒品海洛因及第二級毒品
    安非他命之犯行。其自九十一年十一、十二月間，與女友張
    怡秀在臺北縣五華街七十一巷九十一號二樓Ａ室賃屋同居。
    游庭卉（原名「游斯惠」）原先即在該處即臺北縣五華街七
    十一巷九十一號二樓Ｂ室租屋居住，其本身亦有施用第二級
    毒品安非他命之犯行（游庭卉施用第二級毒品部分經觀察、
    勒戒後，經臺灣板橋地方院檢察署檢察官為不起訴處分），
    嗣游庭卉經友人「阿華」（真實姓名、年籍不詳）介紹獲悉
    甲○○有取得毒品之來源，即委由甲○○代其購買第二級毒
    品安非他命施用，甲○○亦基於幫助游庭卉施用第二級毒品
    之概括犯意，自九十二年一月間某日起至同年二月中、下旬
    之間（二月二十六日以前）止，由其在上址居處收受游庭卉
    所交付之購買毒品之現金一千五百元後，再由甲○○連同其
    本身施用所需一併於不詳時、地向綽號「老劉」（真實姓名
    、年籍不詳）之成年男子購買一公克安非他命，購得以後再
    將代購之安非他命在上址交付游庭卉，以此方式連續幫助游
    庭卉施用第二級毒品共約五、六次。
三、甲○○之同居女友張怡秀亦有施用第一級毒品海洛因犯行（
    施用第一級毒品部分業經臺灣士林地方法院另案判處有期徒
    刑十月確定），甲○○另基於轉讓第一級毒品海洛因之概括
    犯意，連續自九十二年一月下旬某日起至同年二月二十六日
    之前之某不詳時間止，連續在上址無償轉讓海洛因予張怡秀
    施用，共約十餘次，每次轉讓之數量約為０‧二公克或０‧
    三公克不等（合計淨重未達五公克以上）。
四、嗣於九十二年二月二十六日上午八時十分許，經警至臺北縣
    三重市○○街七十一巷九十一號二樓搜索查獲游庭卉、張怡
    秀二人，並在上址Ａ室內查扣得甲○○持有之海洛因二十一
    包（甲○○持有海洛因部分業經判處有期徒刑一年六月確定
    ）、鏟管、吸食器、注射針筒、安非他命等物，及在上址Ｂ
    室查扣得游庭卉所有之吸食器、含安非他命殘渣袋二只，再
    循線查知上情。
五、案經臺北市政府警察局士林分局移送臺灣板橋地方法院檢察
    署檢察官偵查起訴。
    理  由
一、證人游庭卉、張怡秀於警訊及偵查檢察事務官詢問時所為之
    陳述，均係出於其自由意志，並無遭受強暴、脅迫、詐欺、
    利誘等不法外力干擾情形，且被告及選任辯護人於本院前審
    及本院此次更審準備程序及審理時，對於證人張怡秀、游庭
    卉於警詢及偵查中檢察事務官及檢察官訊問時所為之陳述之
    證據能力均表示無意見，揆諸刑事訴訟法第一百九十五條之
    五第一項、第二項規定，應視為被告已同意上開各該證據得
    作為證據，而本院審酌上開各該證據均非非法取得之證據，
    並無證據力明顯過低之情形，復經本院於審判期日就上開證
    據依法進行調查、辯論，依法自有證據能力，合先說明。
二、訊據上訴人即被告甲○○對於其曾與游庭卉合資向「老劉」
    購買安非他命等事實固供承不諱，惟辯稱係其與游庭卉各出
    資一千五百元向「老劉」購買安非他命兩次，且均係二人同
    時在場向「老劉」購買等語；另矢口否認轉讓第一級毒品海
    洛因予張怡秀之犯行，辯稱張怡秀都是利用其睡覺或外出時
    不知情的情況下，自行偷拿海洛因施用等語。經查：
  (一)關於幫助游庭卉施用安非他命部分：
    查證人游庭卉於偵查中檢察事務官訊問時供稱：「（安毒向
    何人買？）委託我朋友阿華買的。後來『二齒』（即甲○○
    ）搬來我隔壁住，阿華跟我說以後就叫『二齒』幫我買」、
    「（共拜託『二齒』買過幾次？）四、五次。一次一千五百
    元。」、「（賣你安毒的人，有無當面交付你毒品？）沒有
    。有一個高高瘦瘦的男子長來找『二齒』，不曉得是不是他
    賣毒品給『二齒』的。」、「（為何警訊稱向『二齒』買安
    毒的？）因為阿華叫我直接向『二齒』拿毒品，我就將錢交
    給『二齒』，他過一段時間後就會將毒品拿給我，我並沒有
    看過他賣毒品給人，但搜索時他的女朋友說，那些毒品都是
    『二齒』的，所以我以為他賣毒品，在警局才會這麼說。」
    等語（見偵字第七二四七號卷第四十七、四十八頁）。另於
    原審中結稱：伊原本都是拜託阿華去買安非他命，因阿華住
    得比較遠，阿華說可以拜託二齒幫伊拿安非他命，伊就請二
    齒幫伊買安非他命；伊都是拿一千五百元，買回來時都是裝
    在一包塑膠袋裡；伊感覺二齒拿毒品時，比向「阿華」拿時
    量多，就從二齒開始住在五華街開始，伊就變成是請二齒幫
    伊拿安非他命，前後約五、六次，都是伊拿錢給二齒，其拿
    回來後，就會向伊敲門，有時早上拿錢給二齒，晚上或是下
    午才會拿到安非他命，從來沒有一拿錢給二齒，馬上拿到安
    非他命，伊都是固定拿一千五百元給二齒；伊請二齒幫忙買
    ，有時事先給錢，有時電話聯絡，並等二齒拿安非他命回來
    再給錢；伊與被告住在同一層，被告都是打電話給伊，伊再
    去他住的房間拿安非他命；伊是被告搬進去上開租屋處沒多
    久時，應是九十二年一月初左右，開始請甲○○幫伊拿安非
    他命，最後一次大約是在查獲前一個禮拜左右等語綦詳（原
    審卷第一０八頁至第一一０頁），依證人游庭卉證述之上開
    情節，顯係游庭卉經由友人「阿華」之媒介委託被告代為向
    不詳之人購買安非他命施用，核與被告辯稱其係與游庭卉合
    資向「老劉」購買安非他命乙節並無扞格，而被告於偵查中
    曾供稱：住在五華街時曾幫游斯惠（即游庭卉）買過二次安
    非他命，一千五百元一公克一包等語（偵字卷第一二五頁）
    ，自堪認被告確曾多次代游庭卉向「老劉」購買安非他命施
    用，且每次係以一千五百元購得一公克之安非他命無疑。至
    於被告另辯稱兩人合資購買之次數僅有二次，且係游庭卉在
    場由「老劉」直接將安非他命交給游庭卉云云，然與證人游
    庭卉上開證言不符，且游庭卉如果曾與「老劉」見面直接向
    其購買安非他命，嗣後即可直接與「老劉」聯絡購買安非他
    命，自無再經由被告代為購買之必要，足徵被告上開所辯與
    事實不合，無非推諉卸飾之詞，不足採信。此外復有警方在
    游庭卉租屋處查扣之玻璃球吸食器一組、及安非他命殘渣袋
    二只可供佐證，堪認游庭卉確有施用第二級毒品安非他命之
    犯行。
  (二)關於轉讓第一級毒品海洛因予張怡秀部分：
    前揭事實，業據證人張怡秀於警詢時供述：伊之前施用的海
    洛因不是自己購買，都是同居男友甲○○給伊的，甲○○每
    次給伊注射一次海洛因的量等語（見核退卷第三十一頁）。
    於檢察事務官訊問時亦供稱：被告將毒品放在家中，伊會拿
    來使用，被告應該知道伊有拿去用；被告上廁所時，伊就用
    注射針筒施打海洛因，被告也知道伊在用他的海洛因，因為
    東西（指海洛因）少，所以被告知道這事，且伊施用被告的
    海洛因，會跟被告說，被告沒有不同意，因為被告知道伊在
    施打毒品，伊未曾出錢購買海洛因等語（見偵字卷第三十六
    、三十七、六十五、一三七頁）。另於原審證稱：伊與被告
    同居期間，只跟被告拿海洛因，伊向被告拿毒品的情形，是
    被告在用時，伊就向被告拿來用；伊是在藥癮很難過時，才
    會向被告拿些毒品止癮；伊與甲○○同居期間，向被告拿過
    毒品實際次數有超過十次；伊向甲○○拿海洛因，並沒有給
    錢，被告並沒有親手把安非他命交給伊過，被告只有曾經親
    手交海洛因給伊施用；被告是看伊很難過時，才會拿海洛因
    給伊用，所以伊說甲○○給伊毒品的情形，就是伊與被告一
    起施用時被告給伊的，再來就是被告睡覺時，伊拿來施用；
    被告是於九十二年一月下旬開始給伊施用海洛因；伊知道被
    告平常會把用剩下海洛因放在梳妝台抽屜裡，所以伊知道那
    裡有海洛因；被告會跟伊說，海洛因在抽屜，叫伊自己去拿
    ，伊有時會倒一些海洛因出來裝在袋子裡，有時將海洛因倒
    在針筒裡施打；除了被告當面同意交給伊海洛因施用外，被
    告知道伊有拿被告的海洛因來施用，被告給伊毒品的地點都
    是在三重市○○街住處等語綦詳（原審卷第九十九頁至第一
    ０五頁）。另查被告於偵查中供稱：「我們同居所以我會給
    他（指張怡秀）海洛因。」（偵字卷第二十七頁），及「因
    為我們同居，所以我就會給安非他命及海洛因。」等語（偵
    字卷第一二四頁），核與證人張怡秀指證之情節相互符合。
    又證人張怡秀遭查獲採集之尿液經檢驗結果，呈嗎啡陽性反
    應，張怡秀並因施用第一級毒品經臺灣士林地方法院九十二
    年度訴字第四一八號判處罪刑確定，有該判決書可稽（偵字
    卷第一０二頁）。此外，並有張怡秀施用海洛因時所使用過
    之注射針筒一支、鏟管二支、內含不明殘留液之注射針筒八
    支及未使用之注射針筒十二支等物扣案可資佐證。顯見證人
    張怡秀供證被告交付海洛因供伊施用一節，應堪採信。被告
    否認轉讓海洛因與張怡秀之犯行，辯稱係兩人共同施用，或
    張怡秀趁其不知情況下自行拿取海洛因施用云云，與上開事
    實不符，顯無足採。又證人張怡秀證稱被告每次提供其施用
    者均係注射一次之劑量，可見僅係微量而已，被告於本院審
    理時亦陳稱：張怡秀每次取用約０‧二公克或０‧三公克左
    右（本院卷第六十五頁反面），據此按照被告轉讓海洛因與
    張怡秀之次數及每次數量估算，其轉讓與張怡秀之海洛因合
    計淨重尚未達五公克以上。
  (三)綜上所述，本案事證明確，被告之上開犯行均堪予認定。
三、
  (一)核被告所為，其代游庭卉向「老劉」購買安非他命施用部分
    ，係毒品危害防制條例第十條第二項之罪之幫助犯，其無償
    轉讓海洛因與張怡秀部分，係犯毒品危害防制條例第八條第
    一項之轉讓第一級毒品罪。被告幫助游庭卉施用安非他命部
    分，公訴意旨雖認被告係犯毒品危害防制條例第四條第二項
    之販賣第二級毒品罪，惟本案不能證明被告係基於營利之意
    圖向「老劉」販入安非他命再賣與游庭卉圖利（詳如後述）
    ，自無販賣第二級毒品罪責可言；又轉讓毒品與受託代買毒
    品之區別，在於前者有「移轉毒品所有權」之意思，後者則
    該毒品之所有權自始即歸屬於委託人，受託代買之人僅係替
    委託人持有，其將毒品交付與委託人，乃係受託代買之當然
    結果，其間並無「移轉毒品所有權」之意思，二者概念，不
    盡相同，被告僅係受游庭卉之託代為向「老劉」購買安非他
    命施用，已如前述，被告所為亦與轉讓第二級毒品罪之成立
    要件不符，自應論以幫助施用第二級毒品罪責；檢察官認被
    告係犯販賣第二級毒品罪，雖有未洽，惟被告交付安非他命
    與游庭卉之社會基本事實相同，自應變更起訴法條。被告上
    開幫助游庭卉施用第二級毒品及轉讓海洛因與張怡秀之多次
    犯行，時間緊接，手段雷同，又均係觸犯犯罪構成要件相同
    之罪名，顯係基於概括犯意反覆實施，均應依連續犯之規定
    以一罪論，並依法加重其刑。被告幫助游庭卉施用第二級毒
    品部分，並按正犯之刑減輕其刑。又被告所犯幫助施用第二
    級毒品罪與其本身施用安非他命之犯行雖屬同一罪名，然所
    謂連續犯必須多次犯罪行為自始均在一個預定計畫範圍以內
    ，出於主觀上始終同一犯意之進行始足當之（參見最高法院
    七十年台上字第六二九六號判例），被告係接受游庭卉委託
    代購毒品時始另行萌生幫助其施用第二級毒品之概括犯意，
    自與其本身施用第二級毒品犯行無裁判上一罪關係可言。又
    被告轉讓海洛因與張怡秀部分之犯行，與其本身施用海洛因
    及持有海洛因等犯行犯意各別，犯罪構成要件亦不相同，應
    分論併罰，故被告雖因持有第一級毒品罪經本院前審判決確
    定，然亦與轉讓第一級毒品之犯行不生影響，辯護人辯稱轉
    讓第一級毒品與張怡秀部分為持有第一級毒品部分確定判決
    效力所及乙節，自無足採。被告所犯上開連續幫助施用第二
    級毒品及連續轉讓第一級毒品二罪間，犯意各別，犯罪構成
    要件亦不相同，應分論併罰。
  (二)被告行為後，毒品危害防制條例於九十二年七月九日修正公
    布，於九十三年一月九日施行生效，該條例第八條第一項之
    轉讓第一級毒品罪，及第十條第第二項之施用第二級毒品罪
    之犯罪構成要件及法定刑並未實際修正。至於修正後毒品危
    害防制條例第八條第六項雖增列「轉讓毒品達一定數量者，
    加重其刑至二分之一，其標準由行政院定之。」之規定，而
    行政院根據前開授權，於九十三年一月七日公布之「轉讓持
    有毒品加重其刑之數量標準」第二條第一項第一款規定轉讓
    第一級毒品達一定數量加重其刑之標準為淨重五公克以上，
    而被告轉讓與張怡秀之海洛因合計並未達淨重五公克以上，
    已如前述，並無適用修正後毒品危害防制條例第八條第六項
    規定加重其刑之餘地，僅應適用第八條第一項規定處罰，則
    本案關於毒品危害防制條例部分，自無新舊法變更比較適用
    之問題，應逕依修正後之毒品危害防制條例論處。
  (三)被告行為後，刑法於九十四年二月二日修正公布，並於九十
    五年七月一日施行，修正前刑法第五十六條連續犯之規定業
    已刪除，此刪除雖非犯罪構成要件之變更，但顯已影響行為
    人刑罰之法律效果，自屬法律有變更，依新法第二條第一項
    規定，比較新、舊法結果，仍應適用較有利於被告之行為時
    法律即舊法論以連續犯（最高法院九十五年第八次刑事庭會
    議決議參照）。又修正前刑法第五十一條規定：「數罪併罰
    ，分別宣告其罪之刑，依左列各款定其應執行者：」，其中
    第五款規定：「宣告多數有期徒刑者，於各刑中之最長期以
    上，各刑合併之刑期以下，定其刑期。但不得逾二十年。」
    ，修正後刑法第五十一條第五款規定：「宣告多數有期徒刑
    者，於各刑中之最長期以上，各刑合併之刑期以下，定其刑
    期。但不得逾三十年。」，比較結果，修正後刑法並非較有
    利於行為人，依刑法第二條第一項前段之規定，仍應依修正
    前刑法，定其應執行之刑。又刑法修正前後第三十條幫助犯
    之規定僅有文字修正，並無有利、不利之比較適用情形。
四、原判決對被告予以論科，固非無見。然查：(一)關於被告幫助
    游庭卉施用第二級毒品部分，原判決疏未辨明被告僅係受託
    代買毒品，並無移轉毒品所有權之意思，而以轉讓第二級毒
    品刑責論科，適用法則已有不當。又查獲之第二級毒品，不
    問屬於犯人與否，均沒收銷燬之，毒品危害防制條例第十八
    條第一項前段固定有明文，然其所稱「查獲」之第二級毒品
    ，係指有罪判決書於事實欄，已經認定為被告有罪事實之毒
    品而言。而沒收為從刑之一種，依主從不可分原則，應附隨
    於主刑同時宣告之，若無主刑，則從刑即失所附麗（見最高
    法院九十五年度台上字第五一八四號判決發回意旨）。本件
    扣案之第二級毒品甲基安非他命一包，係被告本身為施用而
    持有之毒品，在游庭卉房間查扣之安非他命殘渣袋二只則為
    游庭卉所有之物，均與被告幫助施用第二級毒品無關，原判
    決竟一併諭知沒收銷毀，亦欠允洽。(二)關於被告轉讓第一級
    毒品與張怡秀部分，原判決先認定被告係自九十二年一月下
    旬某日起至同年三月間有轉讓海洛因予張怡秀施用之犯行，
    復稱於同年二月二十六日為警搜索查獲並扣得海洛因二十一
    包等情，該部分事實之認定即有矛盾。又毒品危害防制條例
    修正後，其中第八條第一項轉讓第一級毒品罪之內容並未修
    正，僅於第八條第六項增列「轉讓毒品達一定數量者，加重
    其刑至二分之一，其標準由行政院定之」之規定，據此以言
    ，若被告轉讓第一級毒品之數量已達行政院所定加重其刑之
    標準者，則該項新增之規定較舊法不利於被告，固有新舊法
    比較適用之問題；然未達該加重其刑之標準者，尚不生新舊
    法比較適用之問題。原判決並未詳細認定記載被告轉讓第一
    級毒品海洛因予張怡秀之具體數量若干，復未說明其所轉讓
    之海洛因數量是否已達行政院所定加重其刑之標準，僅以上
    訴人轉讓之犯罪時間係在該條例修正實施之前，遽為新舊法
    之比較而適用修正前之毒品危害防制條例第八條第一項論處
    ，亦有不當。被告提起上訴否認犯罪，及檢察官提起上訴就
    原判決關於被告轉讓第二級毒品部分認被告應有營利意圖部
    分（檢察官另就原判決關於被告意圖販賣而持有第一級毒品
    、及被訴轉讓第二級毒品與張怡秀無罪上訴部分，業經本院
    前審判決確定，不在此次更審審判範圍），雖均無理由，然
    而原判決既有上述可議，自屬無法維持，應由本院將原判決
    關於連續轉讓第二級毒品有罪、連續轉讓第一級毒品、及定
    應執行刑部分撤銷，另為適法之諭知。爰審酌被告有多次前
    科，素行不良，其除本身有施用及持有毒品犯行外，竟於假
    釋期內復連續多次以代買毒品之方式幫助他人施用第二級毒
    品，及連續多次轉讓第一級毒品與同居女友施用，足以戕害
    他人身心，危害社會秩序，及其代買及轉讓毒品之數量、次
    數，犯案後尚能坦承部分犯行等態度，及被告之智識程度、
    生活狀況等一切情狀，分別量處如主文第二項所示之刑，並
    定其應執行之刑，以示儆懲。
五、其餘在被告上開居處查扣之海洛因二十一包、吸食器、安非
    他命一包、已經使用過及未使用過之注射針筒等物，及在游
    庭卉上開居處查扣之食器、安非他命殘渣袋等物，或係被告
    供本身施用而持有之毒品及犯罪工具，或係游庭卉持有之物
    品，均與被告上開幫助施用第二級毒品及轉讓第一級毒品犯
    行無關，且其中海洛因二十一包業經本院前審就被告持有第
    一級毒品部分宣告沒收確定，均不予宣告沒收。
六、公訴意旨另以：被告意圖營利，自九十二年一月間某日起至
    九十二年二月二十六日止，向綽號「老劉」之成年男子購入
    安非他命，再以一包（重量不詳）一千五百元代價販售與同
    時賃屋於上開處所之游庭卉等情，因認被告另涉有毒品危害
    防制條例第四條第二項之罪嫌。經查：
  (一)按犯罪事實應依證據認定之，無證據不得推定其犯罪事實，
    刑事訴訟法第一百五十四條第二項定有明文。又認定犯罪事
    實所憑之證據，雖不以直接證據為限，間接證據亦包括在內
    ，然而無論直接或間接證據，其為訴訟上之證明，須於通常
    一般之人均不致有所懷疑，而得確信其為真實之程度者，始
    得據為有罪之認定，倘其證明尚未達到此一程度，而有合理
    之懷疑存在時，事實審法院在心證上無從為有罪之確信，自
    應為無罪之判決（參見最高法院七十六年度台上字第四九八
    六號判例意旨）。
  (二)訊據被告始終堅決否認有販賣第二級毒品犯行，辯稱其係為
    自己施用而向「老劉」購買安非他命，並僅係與游庭卉合資
    向「老劉」購買安非他命二次等語。經查本件實際情形係被
    告受託代游庭卉向「老劉」夠買安非他命而幫助游庭卉施用
    安非他命，已詳如前述。而證人游庭卉於警詢及偵查中雖均
    曾供稱向被告購買安非他命等語（核退字卷第三十四頁背面
    、第三十五頁、及偵字卷第一０八、一０九頁），然游庭卉
    於檢察事務官詢問及原審中證述之情節並非一致，而且游庭
    卉在上開警詢及偵查中陳述之內容極為簡略，並未就如何向
    被告購買安非他命之經過情形詳細陳述，僅著重於其交付一
    千五百元與被告，被告事後交付其安非他命等基本事實而已
    ，而此部分之基本社會事實態樣，與游庭卉事後詳細證述如
    何經由「阿華」之媒介委託被告代為購買安非他命施用，及
    被告受託並取得款項後如何交付安非他命之事實經過，並無
    不合。另證人游庭卉關於：拿錢與被告後，均需隔一陣時間
    才會拿到安非他命，從來沒有一拿錢給被告，馬上拿到安非
    他命等證言以觀，亦可徵被告均係接受游庭卉之委託後始與
    「老劉」代為購買安非他命，並非意圖營利事先販入安非他
    命隨時伺機販賣。此外復查無任何足以證明被告係意圖營利
    向「老劉」販入安非他命，再販賣與游庭卉營利之確切證據
    ，本案自屬不能證明被告有販賣安非他命之犯行。惟本院已
    將起訴之基本社會事實變更起訴法條改依連續幫助施用安非
    他命罪責論科，故不另為無罪之諭知，併此記明。
據上論結，應依刑事訴訟法第三百六十九條第一項前段、第三百
六十四條、第二百九十九條第一項前段、第三百條、毒品危害防
制條例第八條第一項、第十條第二項、刑法第二條第一項、第十
一條前段、修正前刑法第五十六條、第三十條、第五十一條第五
款，判決如主文。
本案經檢察官羅榮乾到庭執行職務。
中　　華　　民　　國　　96　　年　　1 　　月　　12　　日
　　　　　　　　　刑事第十九庭  審判長法　官　宋　祺
　　　　　　　　　　　　　　　　　　  法　官  陳憲裕
　　　　　　　　　　　　　　　　　　　法　官　黃俊明
以上正本證明與原本無異。
轉讓第一級毒品部分，如不服本判決，應於收受送達後十日內向
本院提出上訴書狀，其未敘述上訴之理由者並得於提起上訴後十
日內向本院補提理由書（均須按他造當事人之人數附繕本）。
幫助施用第二級毒品部分，被告不得上訴。
                                      書記官　張美華
中　　華　　民　　國　　96　　年　　1 　　月　　12　　日
附錄：本案論罪科刑法條全文
毒品危害防制條例第8條第1項
轉讓第一級毒品者，處1年以上7年以下有期徒刑得併科新臺幣1
百萬元以下罰金。
毒品危害防制條例第10條第2項
施用第二級毒品者，處3年以下有期徒刑。
